【裁判字號】    99,上訴,2208
【裁判日期】    991130
【裁判案由】    偽造文書等
【裁判全文】
臺灣高等法院臺中分院刑事判決        99年度上訴字第2208號
上  訴  人
即  被  告  顏國賓
選任辯護人  王能幸律師
上列上訴人因偽造文書等案件，不服臺灣彰化地方法院99年度訴
緝字第46號中華民國99年10月5日第一審判決（起訴案號：臺灣
彰化地方法院檢察署98年度偵字第10310號），提起上訴，本院
判決如下：
    主  文
上訴駁回。
    理  由
一、按依刑事訴訟法第350條、第361條、第362條、第367條規定
    ，不服地方法院之第一審判決而上訴者，須提出上訴書狀，
    並應敘述具體理由，為上訴必備之程式；其所提出之書狀未
    敘述上訴理由，或僅曾以言詞陳述上訴理由者，均應於上訴
    期間屆滿後20日內補提理由書於第一審法院。第一審法院經
    形式審查，認逾期未補提上訴理由者，應定期間先命補正；
    逾期未補正者，為上訴不合法律上之程式，應以裁定駁回。
    倘已提出上訴理由，但所提非屬具體理由者，則由第二審法
    院以上訴不合法律上之程式，判決駁回。而所謂具體理由，
    必係依據卷內既有訴訟資料或提出新事證，指摘或表明第一
    審判決有何採證認事、用法或量刑等足以影響判決本旨之不
    當或違法，而構成應予撤銷之具體事由，始克當之（例如：
    依憑證據法則具體指出所採證據何以不具證據能力，或依憑
    卷證資料，明確指出所為證據證明力之判斷如何違背經驗、
    論理法則）；倘僅泛言原判決認定事實錯誤、違背法令、量
    刑失之過重或輕縱，而未依上揭意旨指出具體事由，或形式
    上雖已指出具體事由，然該事由縱使屬實，亦不足以認為原
    判決有何不當或違法者（例如：對不具有調查必要性之證據
    ，法院未依聲請調查亦未說明理由，或援用證據不當，但除
    去該證據仍應為同一事實之認定），皆難謂係具體理由，俾
    與第二審上訴制度旨在請求第二審法院撤銷、變更第一審不
    當或違法之判決，以實現個案救濟之立法目的相契合，並節
    制濫行上訴（最高法院97年度臺上字第892號刑事判決意旨
    參照）。
二、本件上訴人即被告顏國賓（下稱被告）上訴狀所載理由略謂
    ：被告並不知顏文考偷竊告訴人黃忠庸皮包之情事，此觀顏
    文考證稱「其竊盜時被告顏國賓在他處撿漂流木」、「其自
    行竊取信用卡盜刷」等語自明，足見被告並無竊盜、詐欺取
    財及行使偽造文書之犯行灼明，原審對此疏而未究，竟判決
    被告有罪，被告至感不服，為此起上訴，請求撤銷原判決，
    另為無罪判決云云。
三、經查：
(一)本件被告因不服地方法院之第一審判決，於99年10月20日向
    原審法院提出上訴狀敘明上訴理由。依刑事訴訟法第361 條
    第2項條文、立法修正理由及上開最高法院判決意旨，倘已
    提出上訴理由，但所提非屬具體理由者，由第二審法院以上
    訴不合法律上之程式，以判決駁回之。至於上訴理由是否具
    體，係屬第二審法院審查範圍，不在命補正之列（參見法院
    辦理刑事訴訟案件應行注意事項第162點），合先敘明。
(二)原審判決就認定被告犯罪所憑之證據，已經詳細調查審酌，
    對於被告否認犯罪所執辯解及證人顏文考所稱其竊盜時被告
    在他處撿漂流木云云，何以不足採信，亦已憑卷內證據資料
    ，於理由內詳為指駁說明（見原判決第4至5頁），經核並無
    違背證據及論理法則。被告上訴固具備形式上之理由，但其
    並未提出新事證以供調查，亦未依據卷內之訴訟資料，指摘
    原審判決有何足以影響判決本旨之不當或違法，構成應予撤
    銷之具體事由，僅執前詞，空言否認有何竊盜、詐欺取財及
    行使偽造文書等犯行。惟查，證據之取捨及證據證明力如何
    ，均屬事實審法院得自由裁量、判斷之職權，茍其此項裁量
    、判斷，並不悖乎通常一般人日常生活經驗之定則或論理法
    則，又於判決內論敘其何以作此判斷之心證理由者，即不得
    任意指摘其為違法。而認定犯罪事實所憑之證據，並不以直
    接證據為限，間接證據亦包括在內，審理事實之法院綜合卷
    內之直接、間接證據，本於推理作用，於通常一般人均不致
    有所懷疑，得確信其為真實之程度者，即得據之為有罪之認
    定。本件原判決既已詳敘關於被告確有共同竊盜、詐欺取財
    及行使偽造私文書等犯行所憑之證據及理由，同時說明被告
    所辯各情及證人顏文考所為對其有利之證述何以不足採信，
    所為論述又未悖乎通常一般人日常生活經驗之定則或論理法
    則，上訴人自不得任意指摘其為違法。上訴意旨猶執前詞，
    對於原判決已說明事項及屬原審採證認事職權之適法行使，
    徒憑己見另為不同之評價，再事爭執，尚不足以動搖原判決
    認定犯罪事實及量刑之基礎，難認係具體理由。其上訴顯然
    違背法律上之程式，應予駁回，並不經言詞辯論為之。
四、據上論斷，應依刑事訴訟法第367條前段、第372條，判決如
    主文。
中    華    民    國    99    年    11  月     30    日
            刑事第十一庭  審判長法  官  郭  同  奇
                                法  官  陳  慧  珊
                                法  官  洪  曉  能
以上正本證明與原本無異。
行使偽造私文書罪部分得上訴。
竊盜部分不得上訴。
如不服本判決應於收受送達後十日內向本院提出上訴狀，其未敘
述上訴之理由者並得於提起上訴後十日內向本院補提理由書（均
須按他造當事人之人數附繕本）「切勿逕送上級法院」。
                                書記官  林  明  冬
中    華    民    國    99    年    11  月     30    日

司法院資訊處製作；財團法人民間司法改革基金會備份。
